【裁判字號】    98,審訴,1562
【裁判日期】    980731
【裁判案由】    毒品危害防制條例
【裁判全文】
臺灣桃園地方法院刑事判決            98年度審訴字第1562號
公  訴  人  臺灣桃園地方法院檢察署檢察官
被      告  甲○○
上列被告因違反毒品危害防制條例案件，經檢察官提起公訴（98
年度毒偵字第1828號），嗣於本院準備程序進行中，被告就被訴
事實為有罪之陳述，經本院告知簡式審判程序意旨，並聽取當事
人之意見後，本院合議庭裁定改由受命法官獨任依簡式審判程序
審理，並判決如下：
    主  文
甲○○施用第一級毒品，累犯，處有期徒刑拾月。
    事  實
一、甲○○前於民國86年間因施用第二級毒品案件，經本院裁定
    送觀察、勒戒後，於88年2 月26日執行完畢出所，並經本院
    以86年度訴字第169 號判決免刑確定；復於前開觀察、勒戒
    執行完畢後5 年內，於88年間因施用第二級毒品案件，經本
    院以88年度毒聲字第5921號裁定送觀察、勒戒後，因認有繼
    續施用毒品傾向，經本院以88年度毒聲字第7878號裁定令入
    戒治處所施以強制戒治，嗣經本院以89年度毒聲字第3649號
    裁定停止戒治併付保護管束於89年6 月26日出所，迄89年12
    月28日保護管束期滿，停止戒治未經撤銷，強制戒治視為執
    行完畢，本次犯行並經本院以89年度易字第233 號判決判處
    有期徒刑6 月確定。另有下列犯行：(一)於93年間因連續施用
    第一級毒品案件，經本院以93年度訴字第1321號判決判處有
    期徒刑10月確定，於95年3 月28日期滿執行完畢。(二)復於94
    年間因連續施用第一、二級毒品案件，經本院以94年度訴字
    第2467號判決各判處有期徒刑10月、6 月，應執行有期徒刑
    1 年2 月確定；(三)又於95年間因竊盜案件，經本院以95年度
    桃簡字第2289號判決判處有期徒刑6 月確定，(二)(三)之罪刑經
    接續執行，嗣於96年7 月16日中華民國九十六年罪犯減刑條
    例施行，經本院以96年度聲減字第2032號裁定就(二)之罪刑各
    減刑二分之一，並定應執行刑為有期徒刑7 月，暨就(三)之罪
    刑減刑為有期徒刑3 月確定，於96年10月3 日縮刑期滿執行
    完畢（於本案構成累犯）。詎仍不知悔改，復基於施用第一
    級毒品海洛因之犯意，於97年9 月30日上午某時，在其桃園
    縣大溪鎮○○路132 巷27號6 樓住處內，以針筒注射方式施
    用海洛因1 次。嗣於97年10月1 日上午8 時許，在其桃園縣
    復興鄉羅浮村4 鄰70號居處內，因另案毒品案件通緝為警緝
    獲，並經其同意採其尿液送驗後，結果呈鴉片類陽性反應，
    始查悉上情。
二、案經桃園縣政府警察局大溪分局報告臺灣桃園地方法院檢察
    署檢察官偵查起訴。
    理  由
一、本案被告甲○○所犯之罪，並非法定刑為死刑、無期徒刑或
    最輕本刑3 年以上有期徒刑之罪，亦非高等法院管轄第一審
    之案件，而被告於準備程序中就被訴事實已為有罪之陳述，
    經本院告知簡式審判程序之旨，並聽取當事人之意見後，本
    院合議庭乃依刑事訴訟法第273 條之1 第1 項規定，裁定改
    由受命法官獨任進行簡式審判程序，合先敘明。
二、上揭事實，業據被告甲○○於本院審理中坦承不諱，而被告
    為警查獲後所採集之尿液檢體，經送請台灣檢驗科技股份有
    限公司以酵素免疫分析法初步檢驗，再佐以氣相層析質譜儀
    分析法確認檢驗結果均呈鴉片類陽性反應，此有桃園縣政府
    警察局被採尿人尿液暨毒品真實姓名與編號對照表及台灣檢
    驗科技股份有限公司濫用藥物檢驗報告各1 紙附卷可稽，足
    認被告上開任意性之自白確與事實相符，應堪採信。又按毒
    品危害防制條例於92年7 月9 日修正公布，自93年1 月9 日
    施行，而依修正後之規定，僅限於「初犯」及「5 年後再犯
    」2 種情形，始應先經觀察、勒戒或強制戒治程序。倘被告
    於5 年內已再犯，經依法追訴處罰，縱其第3 次（或第3 次
    以上）再度施用毒品之時間，在初犯經觀察、勒戒或強制戒
    治執行完畢釋放5 年以後，已不合於「5 年後再犯」之規定
    ，且因已於「5 年內再犯」，顯見其再犯率甚高，原實施觀
    察、勒戒或強制戒治，已無法收其實效，即應依該條例第10
    條規定處罰；又所謂5 年戒斷期間之計算，係指相鄰之前後
    2 次施用毒品時間之間隔而言，非可飛躍自初次起算其5 年
    期間（最高法院95年度第7 次刑事庭會議決議、97年度第5
    次刑事庭會議決議、最高法院95年台非字第65號判決參照）
    。經查，本件被告於前案觀察、勒戒執行完畢釋放後5 年內
    ，再因施用第二級毒品案件，經本院以89年度易字第233 號
    判決判處有期徒刑6 月確定，此有臺灣高等法院被告前案紀
    錄表1 份在卷足憑，是本件被告施用毒品犯行雖已於前案強
    制戒治執行完畢後5 年後，惟其已於5 年內再犯，依上開說
    明，仍應追訴處罰。綜上，本件事證明確，被告犯行堪以認
    定，應依法論科。
三、核被告甲○○所為，係犯毒品危害防制條例第10條第1 項之
    施用第一級毒品罪，其施用第一級毒品前後持有第一級毒品
    之低度行為，應為其施用第一級毒品之高度行為所吸收，不
    另論罪。被告有事實欄所載之犯罪及科刑執行情形，有臺灣
    高等法院被告前案記錄表足憑，其於5 年內故意再犯本案有
    期徒刑以上之罪，為累犯，應依法加重其刑。爰審酌被告犯
    後坦承犯行而態度良好、施用毒品係戕害自身健康，對他人
    並不生重大危害等一切情狀，量處如主文所示之刑。
據上論斷，應依刑事訴訟法第273 條之1 第1 項、第299 條第1
項前段，毒品危害防制條例第10條第1 項，刑法第11條前段、第
47條第1 項，判決如主文。
本案經檢察官王惟琪到庭執行職務。
中    華    民    國    98    年     7    月    31    日
                        刑事庭  法  官  鍾雅蘭
以上正本證明與原本無異。
如不服本判決，應於判決送達後10日內向本院提出上訴狀（應附
繕本），其未敘述上訴理由者，應於上訴期間屆滿後20日內補提
理由書狀於本院，上訴於臺灣高等法院。
                                書記官  楊郁馨
中    華    民    國    98    年     7    月    31    日
附錄本案論罪科刑法條：
毒品危害防制條例第10條第1 項
施用第一級毒品者，處6 月以上5 年以下有期徒刑。


司法院資訊處製作；財團法人民間司法改革基金會備份。
